【裁判字號】    97,訴,1355
【裁判日期】    970520
【裁判案由】    毒品危害防制條例
【裁判全文】
臺灣板橋地方法院刑事判決              97年度訴字第1355號
公  訴  人  臺灣板橋地方法院檢察署檢察官
被      告  甲○○
上列被告因違反毒品危害防制條例案件，經檢察官提起公訴（97
年度毒偵字第97號、97年度毒偵字第973 號）及追加起訴（97年
度毒偵字第720 號），本院受理後被告為有罪之陳述，經合議庭
裁定由受命法官獨任進行簡式審判程序，判決如下：
    主  文
甲○○施用第二級毒品，累犯，處有期徒刑陸月；又施用第一級
毒品，累犯，處有期徒刑拾月；又施用第二級毒品，累犯，處有
期徒刑陸月，扣案之第二級毒品甲基安非他命驗餘淨重零點零柒
柒捌公克沒收銷燬，拉鍊袋肆個沒收；又施用第一級毒品，累犯
，處有期徒刑拾月，扣案之第一級毒品海洛因驗餘淨重零點壹捌
零公克沒收銷燬，拉鍊袋肆個沒收；又施用第二級毒品，累犯
，處有期徒刑陸月；又施用第一級毒品，累犯，處有期徒刑拾月
，扣案之第一級毒品海洛因驗餘淨重零點零捌捌公克沒收銷燬
。應執行有期徒刑年貳月；扣案之第一級毒品海洛因合計驗餘
淨重零點貳壹玖壹公克、第二級毒品甲基安非他命驗餘淨重零點
零柒柒捌公克，均沒收銷燬；拉鍊袋肆個沒收。
    事  實
一、甲○○前於民國89年間因施用毒品案件，經本院以89年度毒
    聲字第6630號裁定送觀察、勒戒後，認無繼續施用毒品之傾
    向，經臺灣板橋地方法院檢察署檢察官於90年3 月26日以89
    年度毒偵字第7145號為不起訴處分確定。又於93年間因施用
    毒品案件，經臺灣高等法院於94年10月20日以94年度上訴字
    第2678號就施用第一、二級毒品部分分別判處有期徒刑八月
    、五月，應執行有期徒刑十月，於94年11月17日確定；又於
    95年間因施用毒品案件，經本院於95年6 月30日以95年度訴
    字第568 號就施用第一、二級毒品部分分別判處有期徒刑七
    月、三月，應執行有期徒刑八月，其中施用第二級毒品部分
    經提起上訴，由臺灣高等法院於95年10月31日以95年度上訴
    字第3059號判決撤銷改為判處有期徒刑四月，並與未上訴確
    定之施用第一級毒品罪部分裁定應執行有期徒刑十月確定，
    再經臺灣高等法院以96年度聲減字第641 號裁定各減為有期
    徒刑三月又十五日、二月，應執行有期徒刑五月確定，嗣上
    開兩案罪刑經接續執行，於96年8 月30日縮刑期滿執行完畢
    （構成累犯）。甲○○復於96年間因犯詐欺罪，經本院於97
    年1 月21日以97年度簡字第7856號判處有期徒刑四月，減為
    有期徒刑二月，於97年2 月26日確定；又於同年間因施用毒
    品案件，經本院於97年2 月21日以96年度訴字第4731號就施
    用第一、二級毒品部分分別判處有期徒刑八月、五月，應執
    行有期徒刑一年，於97年3 月22日確定（嗣上揭案件罪刑經
    合併執行，於97年4 月28日入監，現尚執行中）。猶不知悔
    改，復分別基於施用第一級毒品海洛因、第二級毒品甲基安
    非他命之犯意而為下列犯行：(一)於96年12月3 日凌晨1 時許
    ，在其位於臺北縣五股鄉○○路75號3 樓之住處，以吸食器
    點火燒烤產生煙霧而吸食之方式施用第二級毒品甲基安非他
    命一次；另於96年12月6 日中午12時許，在上址住處，以注
    射針筒注入體內之方式施用第一級毒品海洛因一次。嗣於96
    年12月7 日凌晨2 時45分許，在臺北縣新莊市○○路與中華
    路交岔路口前為警查獲。(二)再於96年12月15日上午11時30分
    許，在其位於臺北縣五股鄉○○路75號3 樓之住處，以吸食
    器點火燒烤產生煙霧而吸食之方式施用第二級毒品甲基安非
    他命一次；另於96年12月15日晚上6 時30分許，在臺北縣福
    樂街思賢公園廁所內，以注射針筒注入體內之方式施用第一
    級毒品海洛因一次。嗣於96年12月15日晚上9 時25分許，在
    臺北縣新莊市○○街與公園路交岔路口前為警查獲，並扣得
    其所有供己施用之第一級毒品海洛因驗餘淨重0.1803公克、
    第二級毒品甲基安非他命驗餘淨重0.0778公克及供其施用毒
    品海洛因與甲基安非他命所用之拉鍊袋四個，且經警採尿驗
    悉。(三)繼於97年1 月5 日凌晨零時許，在其位於臺北縣五股
    鄉○○路75號3 樓之住處，以吸食器點火燒烤產生煙霧而吸
    食之方式施用第二級毒品甲基安非他命一次；另於97年1 月
    5 日凌晨零時至1 時許間，在上址住處，以注射針筒注入體
    內之方式施用第一級毒品海洛因一次。嗣於97年1 月6 日凌
    晨零時10分許，在臺北縣新莊市○○路140 號前為警查獲，
    並扣得其所有供己施用之第一級毒品海洛因驗餘淨重0.0388
    公克，且經警採尿驗悉。
二、案經臺北縣政府警察局新莊分局報請臺灣板橋地方法院檢察
    署檢察官偵查起訴及追加起訴，經本院合議庭裁定以簡式審
    判程序審理。
    理  由
一、訊據被告甲○○於本院審理時對其於上揭時、地，分別施用
    第一級毒品海洛因及施用第二級毒品甲基安非他命之犯行，
    業已坦承不諱，又被告經警詢問後所採集之尿液經送檢驗結
    果，呈嗎啡及甲基安非他命陽性反應，有臺灣檢驗科技股份
    有限公司於96年12月23日、97年1 月2 日、97年1 月22日出
    具之濫用藥物尿液檢驗報告共三件在卷可稽。而扣案之白粉
    二包，經送交通部民用航空局航空醫務中心鑑驗結果，確含
    第一級毒品海洛因成分，驗餘淨重分係0.1803公克、0.0388
    公克，有該中心96年12月26日航藥鑑字第0962327 號、97年
    1 月18日航藥鑑字第0970290 號毒品鑑定書各一件在卷可憑
    ；又透明結晶一包，經送交通部民用航空局航空醫務中心鑑
    驗結果，則含第二級毒品甲基安非他命成分，驗餘淨重0.07
    78公克，有該中心96年12月26日航藥鑑字第0962335 號毒品
    鑑定書一件附卷可參。此外，復有被告所有供施用毒品海洛
    因與甲基安非他命所用之拉鍊袋四個扣案可證。再者，被告
    前於89年間因施用毒品案件，經本院以89年度毒聲字第6630
    號裁定送觀察、勒戒後，認無繼續施用毒品之傾向，經臺灣
    板橋地方法院檢察署檢察官於90年3 月26日以89年度毒偵字
    第7145號為不起訴處分確定；又於93年間因施用毒品案件，
    經臺灣高等法院於94年10月20日以94年度上訴字第2678號就
    施用第一、二級毒品部分分別判處有期徒刑八月、五月，應
    執行有期徒刑十月，於94年11月17日確定；又於95年間因施
    用毒品案件，經本院於95年6 月30日以95年度訴字第568 號
    就施用第一、二級毒品部分分別判處有期徒刑七月、三月，
    應執行有期徒刑八月，其中施用第二級毒品部分經提起上訴
    ，由臺灣高等法院於95年10月31日以95年度上訴字第3059號
    判決撤銷改為判處有期徒刑四月，並與未上訴確定之施用第
    一級毒品罪部分裁定應執行有期徒刑十月確定，再經臺灣高
    等法院以96年度聲減字第641 號裁定各減為有期徒刑三月又
    十五日、二月，應執行有期徒刑五月確定；又於97年間因施
    用毒品案件，經本院於97年2 月21日以96年度訴字第4731號
    就施用第一、二級毒品部分分別判處有期徒刑八月、五月，
    應執行有期徒刑一年，於97年3 月22日確定，此有臺灣高等
    法院被告前案紀錄表附卷可按，從而本件雖係在觀察、勒戒
    執行完畢釋放後五年以後所為犯行，但被告已於五年內再犯
    施用毒品案件，且經裁判確定，顯見其再犯率甚高，原實施
    觀察、勒戒或強制戒治，已無法收其實效，而無五年戒斷期
    之存在，自無再經觀察、勒戒及強制戒治之必要，應由檢察
    官逕行起訴（最高法院95年度臺非字第59號、95年度臺非字
    第65號判決要旨參照）。綜上，足認被告自白與事實相符，
    罪證明確，犯行洵堪認定。
二、查海洛因及甲基安非他命分別係毒品危害防制條例第2 條第
    2 項第1 款、第2 款所列之第一級、第二級毒品。核被告所
    為，係犯毒品危害防制條例第10條第1 項之施用第一級毒品
    罪及同條例第10條第2 項之施用第二級毒品罪。被告於施用
    毒品海洛因、甲基安非他命而持有各該毒品之低度行為，應
    分別為施用之高度行為所吸收，均不另論罪。其所犯上開施
    用第一級毒品、第二級毒品六罪間，犯意各別，行為互殊，
    各具獨立性，應予分論併罰。查被告前於93年間因施用毒品
    案件，經臺灣高等法院於94年10月20日以94年度上訴字第26
    78號就施用第一、二級毒品部分分別判處有期徒刑八月、五
    月，應執行有期徒刑十月，於94年11月17日確定；又於95年
    間因施用毒品案件，經本院於95年6 月30日以95年度訴字第
    568 號就施用第一、二級毒品部分分別判處有期徒刑七月、
    三月，應執行有期徒刑八月，其中施用第二級毒品部分經提
    起上訴，由臺灣高等法院於95年10月31日以95年度上訴字第
    3059號判決撤銷改為判處有期徒刑四月，並與未上訴確定之
    施用第一級毒品罪部分裁定應執行有期徒刑十月確定，再經
    臺灣高等法院以96年度聲減字第641 號裁定各減為有期徒刑
    三月又十五日、二月，應執行有期徒刑五月確定，嗣上開兩
    案罪刑經接續執行，於96年8 月30日縮刑期滿執行完畢，有
    臺灣高等法院被告前案紀錄表在卷可按，其於有期徒刑執行
    完畢後五年以內故意再犯本案之罪，係屬累犯，應依刑法第
    47條第1 項之規定加重其刑。爰審酌被告年值青壯，不思尋
    求正當之身心發展，前曾有毒品前科，不知警惕，竟又施用
    足以導致精神障礙、性格異常，甚至造成生命危險之毒品，
    戕害一己之身心健康，對社會治安可能之危害程度非微，惟
    其於犯罪後尚能坦承犯行等一切情狀，分別量處如主文所示
    之刑，並依刑法第51條第5 款規定定其應執行之刑，以示懲
    儆。
三、扣案之第一級毒品海洛因驗餘淨重0.1803公克、0.0388公克
    （合計驗餘淨重0.2191公克）、第二級毒品甲基安非他命驗
    餘淨重0.0778公克，係查獲之毒品，不問屬於犯人與否，爰
    依毒品危害防制條例第18條第1 項前段規定，均併予宣告沒
    收銷燬。又扣案之拉鍊袋四個，係被告所有供己施用毒品海
    洛因、甲基安非他命所用之物，業據其於審理時供認在卷，
    爰依刑法第38條第1 項第2 款規定，併予宣告沒收。
據上論斷，應依刑事訴訟法第273 條之1 第1 項、第299 條第1
項前段，毒品危害防制條例第10條第1 項、第2 項、第18條第1
項前段，刑法第11條前段、第47條第1 項、第51條第5 款、第38
條第1 項第2 款，判決如主文。
本案經檢察官劉仕國到庭執行職務
中    華    民    國    97    年    5     月    20    日
                  刑事第一庭    法  官  張江澤
以上正本證明與原本無異。
如不服本判決，應於判決送達後10日內，向本院提出上訴狀。
                                書記官  林怡秀
中    華    民    國    97    年    5     月    20    日
附錄本案論罪科刑法條全文：
毒品危害防制條例第10條
施用第一級毒品者，處六月以上五年以下有期徒刑。
施用第二級毒品者，處三年以下有期徒刑。


司法院資訊處製作；財團法人民間司法改革基金會備份。
